臺灣彰化地方法院刑事判決　　　　　　　　　　　　　九十一年度訴字第五五六號
　　公　訴　人　臺灣彰化地方法院檢察署檢察官
　　被　　　告　甲○○
右列被告因違反毒品危害防制條例案件，經檢察官提起公訴（九十一年度毒偵字第八
七七號），本院判決如左：
    主  文
甲○○施用第一級毒品，處有期徒刑捌月。扣案之第一級毒品海洛因壹包（淨重零點
壹公克，包裝重零點公克）沒收銷燬，注射針筒壹支沒收。
    事  實
一、甲○○前因施用毒品案件，經依本院九十年度毒聲字第四五一五號裁定送觀察、
    勒戒後，認無繼續施用毒品之傾向，由臺灣彰化地方法院檢察署檢察官於民國九
    十一年二月六日以九十年度毒偵字第四一九六號為不起訴處分確定。詎仍不知悔
    改，竟於五年內即九十一年四月四日下午一時許，在彰化縣永靖鄉○○路第一公
    墓廁所內，以將第一級毒品海洛因混合礦泉水後再以針筒注射之方式，施用第一
    級毒品海洛因一次。嗣於同年四月四日下午三時三十分許，在上址廁所內，為警
    查獲，並扣得第一級毒品海洛因一包（淨重○‧一公克，包裝重○‧三公克）及
    甲○○所有供其施用第一級毒品海洛因之注射針筒一支。經依本院九十一年度毒
    聲字第九二八號裁定送臺灣彰化看守所附設勒戒所觀察、勒戒後，認有繼續施用
    毒品之傾向。
二、案經彰化縣警察局田中分局報請臺灣彰化地方法院檢察署檢察官偵查起訴。
    理  由
一、訊據被告甲○○對於右開事實坦承不諱，並有扣押筆錄、執行扣押證明書、扣押
    物品目錄表、毒品初步檢驗報告單各一份、扣押物品清單二紙、取獲毒品照片一
    幀在卷可稽，復有第一級毒品海洛因一包、注射針筒一支扣案可資佐證。且被告
    於九十一年四月四日下午三時五十六分許經警製作筆錄時所採集之尿液送驗後，
    確呈嗎啡（海洛因施用入人體，經代謝作用可分解成嗎啡，故海洛因在進入人體
    後，均以嗎啡形態排於尿液中）陽性反應，有委託檢驗尿液代號與真實姓名對照
    認證單、彰化縣衛生局煙毒尿液檢驗成績書各一份附卷可憑。又扣案之海洛因粉
    末一包，經送鑑定結果，確含有第一級第六項毒品海洛因成分，淨重○‧一公克
，包裝重○‧三公克，有法務部調查局鑑定通知書一紙在卷為據。再被告前因施
    用毒品案件，經依本院裁定送觀察、勒戒後，認無繼續施用毒品之傾向，由上開
    檢察署檢察官於九十一年二月六日以九十年度毒偵字第四一九六號為不起訴處分
    確定，亦有上開檢察署刑案資料查註紀錄表、臺灣高等法院被告全國前案紀錄表
    及上開不起訴處分書可參。而被告於上開不起訴處分確定後五年內復施用第一級
    毒品，經依本院九十一年度毒聲字第九二八號裁定送上開附設勒戒所觀察、勒戒
    後，認有繼續施用毒品之傾向，有該所函送之有無繼續施用毒品傾向證明書（記
    載有繼續施用毒品傾向）一紙為憑。從而，被告之自白與事實相符，堪可採信。
    本件事證明確，被告犯行足堪認定，應依法論科。
二、查海洛因係毒品危害防制條例第二條第二項第一款所定之第一級毒品，被告前因
    施用毒品經送觀察、勒戒後，認無繼續施用毒品之傾向，由檢察官為不起訴處分
    確定後，復施用第一級毒品，核其所為，係犯毒品危害防制條例第十條第一項之
    施用第一級毒品罪。被告供施用而持有第一級毒品之低度行為，應為施用第一級
    毒品之高度行為所吸收，不另論罪。爰審酌被告犯罪之動機、目的、施用毒品係
    自戕身心，且前業經送觀察、勒戒後，獲寬典予以不起訴處分確定，猶不知悔改
    ，竟又再度施用毒品，顯乏禁絕毒害之決心，及其施用毒品次數僅一次暨其犯後
    坦承犯行，態度尚稱良好等一切情狀，量處如主文所示之刑，以示懲儆。
三、扣案之第一級毒品海洛因一包（淨重○‧一公克，包裝重○‧三公克），係查獲
    之毒品，應依毒品危害防制條例第十八條第一項前段之規定，沒收銷燬之。又扣
    案之注射針筒一支，係被告所有供其施用第一級毒品所用之工具，已據被告於本
    院審理時供明無誤，爰依刑法第三十八條第一項第二款之規定，沒收之。
四、公訴意旨另以：被告自九十年九月間起，至九十一年四月四日下午一時許（本院
    認定被告再施用第一級毒品之時點）前止，在其位於彰化縣員林鎮○○里○○路
    二十九巷十五之四號五樓住處及上開公墓廁所內，連續施用第一級毒品海洛因多
    次，因認被告就此部分亦涉有毒品危害防制條例第十條第一項之罪嫌云云。公訴
    人認被告涉有此部分犯嫌，無非以被告於偵查中供稱：伊自九十年九月間起，在
    上開住處施用第一級毒品海洛因，最後一次係於九十一年四月四日在上開公墓廁
    所內施用云云。經查本件被告前曾於九十年九月二十八日前三日內之某時點因施
    用毒品案件，經依本院裁定送觀察、勒戒後，認無繼續施用毒品之傾向，由上開
    檢察署檢察官於九十一年二月六日以九十年度毒偵字第四一九六號為不起訴處分
    確定，有上開不起訴處分書附卷足憑，則本件公訴人所指被告自九十年九月間起
    ，至九十一年二月六日不起訴處分確定前止，所為連續施用第一級毒品海洛因之
    犯行，應為上開不起訴處分效力所及，不得再行起訴。另被告於本院審理中僅承
    認於上開不起訴處分確定後即九十一年四月四日下午一時許，在上開公墓廁所內
    ，施用第一級毒品海洛因一次，而否認其餘連續施用第一級毒品海洛因之犯行，
    此外，復查無其他證據足以佐證被告於偵查中所為於右開時間內連續施用第一級
    毒品海洛因之供述係屬真實，自難僅憑被告於偵查中唯一且有瑕疵之自白而遽予
    認定其自上開不起訴處分確定後起至九十一年四月四日下午一時許（本院認定被
    告再施用第一級毒品之時點）前止，尚有連續施用第一級毒品海洛因多次之犯行
    。綜上所述，公訴人所指被告自九十年九月間起，至九十一年四月四日下午一時
    許（本院認定被告再施用第一級毒品之時點）前止，涉有連續施用第一級毒品海
    洛因多次之犯行，或為上開不起訴處分效力所及，或係無法證明犯罪，原應分別
    為被告不受理及無罪之諭知，惟公訴意旨認此部分與上開業經論罪科刑之部分，
    具有連續犯之裁判上一罪關係，爰不另為不受理及無罪之諭知，附此敘明。
據上論斷，應依刑事訴訟法第二百九十九條第一項前段，毒品危害防制條例第十條第
一項、第十八條第一項前段，刑法第十一條前段、第三十八條第一項第二款，判決如
主文。
本案經檢察官黃鼎鈞到庭執行職務。
中      華      民      國    九十一    年      六      月    二十一    日
                                臺灣彰化地方法院刑事第三庭
                                    法      官  陳  連  發
右正本證明與原本無異。
如不服本判決，應於判決送達後十日內向本院提出上訴狀( 須附繕本 )。
                                    法院書記官  張  木  松
中      華      民      國    九十一    年      六      月    二十一    日
毒品危害防制條例第十條第一項。
施用第一級毒品者，處六月以上五年以下有期徒刑。
施用第二級毒品者，處三年以下有期徒刑。
